【裁判字號】    90,交上易,160
【裁判日期】    900731
【裁判案由】    過失致死等
【裁判全文】
臺灣高等法院高雄分院刑事判決                    九十年度交上易字第一六號
    上  訴  人  台灣屏東地方法院檢察署檢察官
    被      告  丙○○
右上訴人因被告過失致死案件，不服臺灣屏東地方法院八十九年度交訴字第一五八號
中華民國九十年三月三十日第一審判決（起訴案號：臺灣屏東地方法院檢察署八十九
年度偵字第六四六五號），提起上訴，本院判決如左：
      主  文
原判決撤銷。
丙○○因過失致人於死，處有期徒刑捌月。
      事  實
一、丙○○於民國八十九年九月二十四日晚間與友人於餐廳喝酒，應知酒後人體對外
    界事物反應較差，竟仍於酒後駕駛所有車號ＷＪ－０九七七號自小客車，沿屏東
    縣麟洛鄉○○路由南向北往長治鄉方向行駛，於當晚九時二十分許，行經屏東縣
    麟洛鄉○○路與香林巷交岔路口時，適有沿屏東縣麟洛鄉○○路由北向南由魏治
    平駕駛車號ＰＨＶ－七九０號重型機車駛至該處欲左轉而駛入丙○○之車道，丙
    ○○理應注意車前狀況，並隨時採取必要之安全措施，依當時天候、路況復無不
    能注意情事，竟疏未注意，復因酒後行動遲緩反應不及而迎面撞及魏治平所駕機
    車，致魏治平人車倒地受傷，經送醫後，仍因頭部外傷併顱內出血不治死亡。嗣
    丙○○向前來處理之員警表明其為肇事者，並經警當場測試其酒精濃度結果，其
    呼氣酒精濃度達每甲升０．四七毫克。
二、案經魏治平配偶乙○○訴由臺灣屏東地方法院檢察署檢察官偵查起訴。
    理  由
一、訊據被告丙○○對於右揭時、地喝酒駕車與被害人魏治平發生車禍，及被害人魏
    治平因本件車禍死亡之事實供承不諱，並有屏東縣警察局屏東分局相驗案件調查
    報告表、道路交通事故調查報告表及現場照片八張在卷可資佐証，而被害人係因
    本件車禍致頭部外傷併顱內出血死亡，復經臺灣屏東地方法院檢察署檢察官督同
    法醫師相驗明確，有相驗屍體證明書、驗斷書及勘驗筆錄各一份等在卷可憑，又
    依卷附照片八張及道路交通事故調查報告表觀之，被告所駕駛之汽車並無煞車痕
    跡，足見被告當時疏未警戒車前狀況而為適當之處置及煞車，且依被害人機車於
    現場所遺留之刮地痕係在往屏東縣長治鄉車道近中心線，機車倒在被告所駕駛之
    汽車前方即屏東縣往長治鄉車道，及被告汽車之受損部位在左側車頭等情形觀之
    ，足認被告當時駕車直行未注意車前狀況，而被害人騎機車左轉未讓直行車先行
    ，致釀成本件車禍之發生，故本件事故發生原因係因魏治平駕駛機車左轉未讓直
    行車先行，及被告酒醉駕車直行未注意車前狀況所造成，應堪認定，臺灣省高屏
    澎區車輛行車事故鑑定委員會亦為相同之認定，有該委員會鑑定意見書乙份附卷
    可參（見原審卷第三十六、三十七頁）。按飲用酒類後，其吐氣酒精濃度超過每
    甲升０．二五毫克者，不得駕車，此觀道路交通安全規則第一百十四條第二款規
    定自明，而被告案發當時呼氣測試酒精濃度已達每甲升０．四七毫克，有酒測紀
    錄表一紙在卷可稽（見相驗卷第十七頁），且被告當時手腳部顫抖，顯無法正常
    駕駛，警訊過程被告含糊不清等情，亦有屏東縣警察局屏東分局麟洛派出所之刑
    法第一百八十五條之三案件測試觀察紀錄表一紙在卷可稽（見相驗卷第十頁），
    是被告已無法正常駕駛，竟仍駕車，且於行車時疏未注意車前狀況，隨時做好煞
    停之準備，依其情形亦無不能注意情事，竟仍不注意，致因反應不及而撞及被害
    人魏治平，送醫不治死亡之結果，其行為顯有過失，而該過失行為與被害人死亡
  結果間應有因果關係，被告犯行已臻明確，應依法論科。
二、核被告所為，係犯刑法第二百七十六條第一項過失致人於死罪。被告因酒醉駕車
    ，因而致人死亡，依道路交通管理處罰條例第八十六條第一項規定，應加重其刑
    。又被告於肇事後即託路人報警處理，及於警員到場後即向處理之警員自承為肇
    事者，並接受裁判，業據證人即案發時到場處理之警員王文靖於原審結證屬實（
    見原審卷第十三、十四頁），經核與刑法第六十二條前段自首之規定相符，依法
    應減輕其刑。
三、原審認罪科刑，固非無見，惟查，案發後經警察觀察被告結果，認被告當時「手
    腳部顫抖，顯無法正常駕駛，警訊過程被告含糊不清」等情，已如前述，原判決
    僅審酌被告犯罪所生損害、犯後態度，而未審酌被告案發當時之精神狀態已無法
    正常駕駛及尚未與被害人家屬和解等情狀，尚有未洽，至於被告案發當時是否已
    達刑法第一百八十五條之三不能安全駕駛動力交通工具而駕駛之情形，因檢察官
    未起訴，非本院所得審究，宜由檢察官另行偵辦，是甲訴人上訴指摘原審未依刑
    法第一百八十五條之三予以論罪，及依自首規定減輕其刑，於法無據，顯有未當
    云云，雖無理由，惟原判決既有可議，自應撤銷原判決。爰審酌被告犯罪後坦承
    犯行、尚未與被害人家屬達成和解、政府長期以來大力宣導酒後不駕車，被告仍
    無視於政策之宣導及酒後駕車對其他駕駛人、路人之行的安全造成嚴重威脅而於
    酒後駕車、被告之過失程度及犯罪後態度良好等一切情狀，量處有期徒刑八月。
據上論斷，應依刑事訴訟法第三百六十九條第一項前段、第三百六十四條、第二百九
十九條第一項前段，道路交通管理處條例第八十六條第一項，刑法第二百七十六條第
一項、第六十二條前段，罰金罰鍰提高標準條例第一條前段，判決如主文。
本案經檢察官陳惠珠到庭執行職務。
中    華    民    國         九十       年      七      月    三十一    日
                              臺灣高等法院高雄分院刑事第二庭
                                  審判長法官  曾永宗
                                        法官  邱永貴
                                        法官  鄭月霞
右正本證明與原本無異。
不得上訴。
                                      書記官  高惠珠
中    華    民    國         九十       年      八      月      二      日
附錄本判決論罪之法條：
刑法二百七十六條第一項
因過失致人於死者，處二年以下有期徒刑、拘役或二千元以下罰金。
                                                                      Ｈ


司法院資訊處製作；財團法人民間司法改革基金會備份。
